# 权益法，长期股权投资，被投资方发生亏损时，到底要不要确认递延所得税

提问人：园 圆 梦 时间：2021-05-04 12:33:05
权益法：被投资单位发生亏损时，投资企业按照持股比例确认应予承担部分相应减少长期股权投资的账面价值，但税法规定长期股权投资的成本在持有期间不发生变化，造成长期股权投资的账面价值小于其计税基础，产生可抵扣暂时性差异。
请问：通常权益法，拟长期持有时，不确认递延所得税，只作为永久性差异，进行纳税调整。为何这里，被投资企业发生净亏损，投资企业按比例确认投资损失，又要确认递延所得税资产了呢？

回答人：chenyiwei
这里只是说“产生可抵扣暂时性差异”，但是否要就这种可抵扣暂时性差异确认递延所得税资产，则应遵循《企业会计准则第 18 号——所得税》第十四条规定，并不是必定要确认递延所得税资产。
具体可参考：《中审众环研究 2020 》之“问题2-3-30（对权益法核算确认的在合营、联营企业亏损中所占份额，能否确认递延所得税资产）”。